# 企业代扣的个人所得税在现金流里的分类问题

提问人：会飞的时间 时间：2016-01-11 18:45:10
企业代扣代缴的个人所得税在现金流里的分类是属于”支付给职工以及为职工支付的现金“还是属于“支付的各项税费”？？ 依据是什么？ 谢谢！！

回答人：chenyiwei
此问题没有明确规定，两种做法都有。个人更倾向于作为“支付给职工以及为职工支付的现金”。